【裁判字號】    98,台非,149
【裁判日期】    980521
【裁判案由】    偽造私文書等罪聲請減刑及定應執行刑
【裁判全文】
最高法院刑事判決              九十八年度台非字第一四九號
上  訴  人  最高法院檢察署檢察總長
被      告  甲○○
上列上訴人因被告偽造私文書等罪聲請減刑及定應執行刑案件，
對於台灣桃園地方法院中華民國九十七年八月十八日確定裁定（
九十七年度聲減字第七０四號，聲請案號：台灣桃園地方法院檢
察署九十六年度聲減字第四四五０號），認為違法，提起非常上
訴，本院判決如下：
    主  文
原裁定撤銷。
檢察官之聲請駁回。
    理  由
非常上訴理由稱：「一、按判決不適用法則或適用不當者，為違
背法令，刑事訴訟法第三百七十八條定有明文。次按減刑及定應
執行刑之裁定，與科刑判決有同等效力，於裁定確定後，如有違
法，得提起非常上訴。二、查本件被告前向台灣高等法院聲請減
刑及定應執行之刑，台灣高等法院已以民國九十六年度聲減字第
四七四七號裁定，就台灣桃園地方法院九十七年度聲減字第七０
四號裁定附表編號一、二、三部分（即台灣高等法院九十六年度
聲減字第四七四七號裁定附表編號一、二、五部分），分別將應
減刑之罪減刑後定應執行刑為有期徒刑二年八月；另就台灣桃園
地方法院九十七年度聲減字第七０四號裁定附表編號四、五、六
、七、八部分（即台灣高等法院九十六年度聲減字第四七四七號
裁定附表編號三、四、六、七、九部分），分別將應減刑之罪減
刑後定應執行刑為有期徒刑十四年五月，褫奪公權五年，並已於
九十七年一月二十一日確定。而台灣桃園地方法院於九十七年五
月二十日受理檢察官有關被告上開八罪應減刑之罪予以減刑及定
應執行刑之聲請後，未從程序上駁回聲請，重複以九十七年度聲
減字第七０四號裁定為減刑及定應執行刑之裁定確定，違反一事
不再理之原則，顯然違背法令。三、案經確定，且不利於被告，
爰依刑事訴訟法第四百四十一條、第四百四十三條提起非常上訴
，以資糾正」等語。
本院按：對於已判決確定之各罪，已經裁定減刑、定其應執行之
刑確定者，如又重複裁定減刑、定其應執行之刑，自係違反一事
不再理之原則，即屬違背法令；且此項減刑、定應執行刑之裁定
，具有實體判決之效力，對於在後之重複裁定，自得提起非常上
訴。本件被告甲○○先後犯如台灣桃園地方法院（下稱原審法院
）九十七年度聲減字第七０四號裁定（下稱原裁定）附表編號一
至八所示偽造私文書等罪，均經判決確定。嗣中華民國九十六年
罪犯減刑條例（下稱減刑條例）施行，原裁定附表編號二至六所
示之罪均合於減刑條件；被告遂依減刑條例規定，於九十六年十
一月二十九日向台灣高等法院聲請減刑，並與不合減刑條件之原
裁定編號一、七、八所示之罪定其應執行之刑。台灣高等法院於
九十六年十二月三十一日以九十六年度聲減字第四七四七號裁定
（下稱高院裁定）就原裁定附表編號二至六所示之罪分別予以減
刑後，與不合減刑條件之原裁定附表編號一、七、八所示之罪分
別定其應執行之刑〔高院裁定將上開得減刑部分，依序列為高院
裁定附表編號二、五、九、六、七；不得減刑部分，依序列為高
院裁定附表編號一、四、三。並就高院裁定附表編號一、二、五
（即原裁定附表編號一至三）部分，定應執行刑為有期徒刑二年
八月；就高院裁定附表編號三、四、六、七、九（即原裁定附表
編號四至八）部分，定應執行刑為有期徒刑十四年五月（高院裁
定附表編號六、七將各該罪之原宣告刑有期徒刑六月、六月，分
別誤載為有期徒刑三月、七月）〕，業經確定在案，有該刑事卷
宗可憑。台灣桃園地方法院檢察署檢察官於九十七年五月二十日
就原裁定附表編號一至八所示之罪重複向原審法院聲請減刑及定
其應執行之刑，原審法院不查，於九十七年八月十八日以原裁定
，將原裁定附表編號二至六所示之罪分別予以減刑後，就原裁定
附表編號一至三部分，定應執行刑為有期徒刑二年七月，另就原
裁定附表編號四至八部分，定應執行刑為有期徒刑十四年七月，
並已確定在案，亦有該刑事卷宗可稽。揆諸上揭說明，檢察官就
業經高院裁定減刑及定應執行刑之同一案件，重複聲請減刑及定
應執行刑，原審法院自不得再為減刑及定應執行刑之裁定；乃原
審法院未將檢察官之聲請駁回，再以原裁定重複裁定減刑及定其
應執行之刑，自屬違背法令。案經確定，且不利於被告，非常上
訴意旨執以指摘，為有理由，應由本院將原裁定撤銷，並駁回檢
察官之聲請，以資救濟。
據上論結，應依刑事訴訟法第四百四十七條第一項第一款，判決
如主文。
中    華    民    國  九十八  年    五    月  二十一  日
                      最高法院刑事第七庭
                          審判長法官  林  永  茂
                                法官  吳  昆  仁
                                法官  蘇  振  堂
                                法官  蕭  仰  歸
                                法官  林  立  華
      本件正本證明與原本無異
                                      書  記  官
中    華    民    國  九十八  年    五    月  二十五  日
                                                      Ｅ


司法院資訊處製作；財團法人民間司法改革基金會備份。
